臺灣屏東地方法院民事裁定　
111年度家聲字第10號
聲  請  人  林美雪  

            林彥名  

共      同
代  理  人  江順雄律師
上列聲請人因本院108 年度重家繼訴字第2 號分割遺產、109 年
度重家財訴字第1 號夫妻剩餘財產分配事件，聲請交付法庭錄音
光碟，本院裁定如下：
    主    文
聲請人於繳納費用後，准予交付本院108 年度重家繼訴字第2 號
分割遺產、109 年度重家財訴字第1 號夫妻剩餘財產分配事件於
民國110 年11月8 日、110 年12月22日、111 年4 月20日言詞辯
論期日之法庭錄音光碟予聲請人。
聲請人就第一項所示錄音光碟內容，不得散布、公開播送，或為
非正當目的使用。
聲請費用由聲請人負擔。
    理    由
一、聲請意旨略以：聲請人為本院108 年度重家繼訴字第2 號、
    109 年度重家財訴字第1 號分割遺產等事件之當事人，聲請
    人為補充聲請法官迴避之事由，以維護聲請人之法律上利益
    ，爰聲請拷貝歷次庭訊光碟等語。
二、按當事人及依法得聲請閱覽卷宗之人，因主張或維護其法律
    上利益，得於開庭翌日起至裁判確定後6 個月內，繳納費用
    聲請法院許可交付法庭錄音或錄影內容。又持有法庭錄音、
    錄影內容之人，就所取得之錄音、錄影內容，不得散布、公
    開播送，或為非正當目的之使用；違反前項之規定者，由行
    為人之住所、居所，或營業所、事務所所在地之地方法院處
    新臺幣3 萬元以上30萬元以下罰鍰，法院組織法第90條之1 
     第1項前段、第90條之4 第1 、 2項分別定有明文。次按，
    當事人及依法得聲請閱覽卷宗之人，因主張或維護其法律上
    利益，聲請交付法庭錄音或錄影內容時，應敘明理由，由法
    院為許可與否之裁定；法院受理前項聲請，如認符合聲請人
    要件，並在聲請期間內提出，且就所主張或維護法律上之利
    益已敘明者，除法令另有排除規定外，應予許可。其聲請經
    法院裁定許可者，每張光碟應繳納費用新臺幣50元。法庭錄
    音錄影及其利用保存辦法第8 條第1 、2 、3 項亦有明定。
    又所謂主張或維護法律上利益，舉凡核對更正筆錄、他案訴
    訟所需，或認法院指揮訴訟方式對其訴訟權益有影響之虞，
    欲用以保障其法律上利益等，均屬之，此觀上開利用保存辦
    法第8 條之修正理由即明（最高法院105 年度台抗字第344 
     號裁定意旨參照）。
三、查聲請人為上開事件之當事人，就其因主張或維護其法律上
    利益，有聲請交付法庭錄音內容之必要，已敘明理由如前。
    揆諸首開說明，其聲請交付法庭錄音光碟，於法核無不合，
    應予准許。惟聲請人依法就取得之法庭數位錄音光碟內容，
    不得散布、公開播送，或為非正當目的使用，併予說明以促
    其注意遵守。
四、爰裁定如主文所示。　　
中　　華　　民　　國　　111 　年　　5 　　月　　16　　日
                      家事法庭法  官  李芳南
以上正本係照原本作成。
本裁定不得抗告。
中　　華　　民　　國　　111 　年　　5 　　月　　16　　日
                              書記官　周秀香